臺灣高雄地方法院刑事判決　　　　　　 96年度訴緝字第132號
公　訴　人　臺灣高雄地方法院檢察署檢察官
被　　　告　乙○○原名蘇文屏.
上列被告因懲治走私條例案件，經檢察官提起公訴（96年度偵字
第776 號），本院合議庭裁定由受命法官獨任進行簡式審判程序
，判決如下：
    主  文
乙○○共同連續私運管制物品進口逾公告數額，累犯，處有期徒
刑捌月。減為有期徒刑肆月。
    事實及理由
一、本件被告乙○○（原名蘇文屏）所犯為死刑、無期徒刑或最
    輕本刑為3 年以上有期徒刑以外之罪，其於準備程序中就被
    訴事實為有罪之陳述，經法官告知簡式審判程序之旨，並聽
    取公訴人及被告之意見後，依刑事訴訟法第273 條之1 第1
    項規定，裁定由受命法官獨任進行簡式審判程序，合先敘明
    。
二、本件犯罪事實及證據，除引用檢察官起訴書之記載（如附件
    ）外，另補充、說明如下：
(一)犯罪事實欄一 (一)第2行至第3 行「經台灣高等法院高雄分
    院以87年度上訴字第361 號判處有期徒刑3 年2 月確定」應
    更正為「經臺灣高等法院高雄分院以87年度上訴字第361 號
    判處有期徒刑3 年2 月，復經最高法院以87年度台上字第34
    32號駁回上訴確定」。
(二)犯罪事實欄一（二）第1 行至第3 行「詎乙○○仍不知悔改
    ，與王駿騏（原名王昆明）為成立公司私運管制物品進口，
    委託友人即『宏遠報關公司』負責人高毓成代為尋覓人頭擔
    任公司負責人」應更正為「詎乙○○仍不知悔改，欲成立公
    司私運管制物品進口，惟因信用不佳無法以自己名義設立公
    司，乃轉請王駿騏（原名王昆明）協助其成立公司以便運送
    貨物入境，王駿騏明知上情，仍委託友人即『宏遠報關公司
    』負責人高毓成代為尋覓人頭擔任公司負責人」。
(二)證據部分應補充：被告於本院審理時之自白。
三、論罪科刑部分：
(一)查被告行為後，如附表所示之相關法律均業經變更，並俱於
    民國95年7 月1 日施行，玆經整體比較結果，裁判時法均未
    較為有利，從而依刑法第2 條第1 項規定，自應適用各該行
    為時法，亦即修正前法。另被告行為後關於累犯之規定雖經
    修正，惟因被告之前案非屬軍法裁判，而其本件犯行復係故
    意犯罪，故被告本件犯行關於之累犯規定修正前後實質內容
    並無變動，自不生新舊法比較之問題，而應直接適用裁判時
    法，應予指明。
(二)按懲治走私條例第2 條第4 項規定管制物品及其數額，由行
    政院公告之。行政院依上開法律授權，前以92年10月23日院
    台財字第0920056338號函公告管制物品項目及其數額，其中
    「丙類」管制進口物品規定：一次私運海關進口稅則第一章
    至第八章所列之物品及稻米、稻米粉、花生、茶葉、種子（
    球）一項或數項，其總額由海關照緝獲時之完稅價格計算，
    超過10萬元（外幣按當時辦理外匯銀行買進價格折算）或重
    量超過1,000 公斤者，即屬管制進口物品，此有卷附行政院
    前開函示可參（見台灣高雄地方法院檢察署95年度偵緝字第
    70號第49、50頁）。查被告與鄔中和、王駿騏、高毓成私運
    進口之檳榔屬於海關進口稅則第八章所列堅果，有前揭財政
    部高雄關稅局94年12月15日高普進字第0941021180號函可佐
    ，且查獲時總重量高達5,089 公斤，已超過前述海關進口稅
    則規定之及重量，當屬懲治走私條例第2 條所定管制物品無
    訛。
(三)次按私運管制物品進口逾公告數額者，依懲治走私條例第2
    條規定，即構成走私罪；且自大陸地區私運物品進入臺灣地
    區者，以私運物品進口論，應適用懲治走私條例規定處斷，
    懲治走私條例第12條亦定有明文。本件被告與鄔中和、王駿
    騏、高毓成等人自大陸地區私運管制進口之檳榔已逾公告數
    額，並均已抵達高雄港而進入我國領域，故核被告所為，係
    犯懲治走私條例第12條、第2 條第1 項之私運管制物品進口
    逾公告數額罪。被告與鄔中和、王駿騏、高毓成就上開犯行
    ，有犯意聯絡及行為分擔，應論以共同正犯。又被告先後2
    次私運管制物品進口之犯行，時間緊接，所犯構成要件相同
    ，顯係基於概括犯意為之，應依修正前刑法第56條規定論以
    一罪，並依法加重其刑。查被告前於87年間，因偽造有價證
    券案件，經臺灣高等法院高雄分院以87年度上訴字第361 號
    判處有期徒刑3 年2 月，復經最高法院以87年度台上字第34
    32號駁回上訴確定，於90年7 月13日縮短刑期假釋出獄交付
    保護管束，並於92年3 月2 日保護管束期滿未經撤銷假釋而
    以已執行完畢論，此有臺灣高等法院被告前案紀錄表乙份在
    卷可憑，其受有期徒刑執行完畢後，5 年內故意再犯本件最
    重本刑為有期徒刑以上之罪，為累犯，應依刑法第47條第1
    項規定，遞加重其刑。爰審酌被告貪圖小利，不循正常報關
    程序運輸貨品入境，而與鄔中和等人共同未經申報走私管制
    進口物品逾公告數額，嚴重影響國家經濟、食品衛生及稅賦
    收益，自屬不該，惟念其於本院審理時已坦認犯行，犯後態
    度尚可，且上開走私物品未經提領即為關稅人員查獲，造成
    危害較輕等一切情狀，量處如主所示之刑。又按，中華民國
    96年罪犯減刑條例第5 條雖規定：「本條例施行前，經通緝
    而未於中華民國96年12月31日以前自動歸案接受偵查、審判
    或執行者，不得依本條例減刑」，惟上開規定係就該條例施
    行前經通緝之被告或受刑人而設之規定，如係於該條例施行
    後始通緝者，即不適用該條規定，法院辦理96年減刑案件應
    行注意事項第9 條定有明文。查本件被告係中華民國96年罪
    犯減刑條例施行後之96年7 月23日經本院發布通緝，且其本
    件犯罪行為時間，係在96年4 月24日以前，揆諸前揭說明意
    旨，自應依中華民國96年罪犯減刑條例第2 條第1 項第3 款
    規定，將宣告刑減2 分之1 ，爰減為有期徒刑4 月，以資懲
    儆。
(四)末查，前開扣案檳榔5,089 公斤，雖係被告犯私運管制進口
    物品罪所得之物，惟業經高雄關稅局為沒入之處分，有該局
    （93）中島字第101 、104 號處分書在卷足稽，爰不為沒收
    之諭知，併此敘明。
據上論斷，應依刑事訴訟法第273 條之1 第1 項、第299 條第1
項前段、第310 條之2 、第454 條第2 項，懲治走私條例第2 條
第1 項、第11條、第12條，刑法第2 條第1 項前段、第28條、第
47條第1 項，修正前刑法第56條，中華民國96年罪犯減刑條例第
2 條第1 項第3 款、第7 條，判決如主文。
本案經檢察官甲○○到庭執行職務。
中　　華　　民　　國　　96　　年　　7 　　月　　31　　日
                  刑事第十二庭  法　官  林書慧
以上正本證明與原本無異。
如不服本判決應於收受本判決後10日內向本院提出上訴書狀，並
應敘述具體理由，如未敘述上訴理由者，應於上訴期間屆滿後20
日內補提理由書狀於本院（均須按他造當事人之人數附繕本）「
切勿逕送上級法院」。
中　　華　　民　　國　　96　　年　　8 　　月　　2 　　日
                                書記官  鍾錦祥
附錄本件論罪科刑法條：
《懲治走私條例第2 條第1 項》
私運管制物品進口、出口逾公告數額者，處7 年以下有期徒刑，
得併科新臺幣300萬元以下罰金。
《懲治走私條例第12條》
自大陸地區私運物品進入臺灣地區，或自臺灣地區私運物品前往
大陸地區者，以私運物品進口、出口論，適用本條例規定處斷。
附表：
┌──────┬─────────────┬─────────────┬───────┬────┐
│相關變更條文│行為時法（下稱舊法）之內容│裁判時法（下稱新法）之內容│比  較  理  由│備    註│
├──────┼─────────────┼─────────────┼───────┼────┤
│刑法第33條第│罰金：（銀元）1 元以上。  │罰金：新臺幣1,000 元以上，│罰金刑之下限，│舊法有利│
│5 款：罰金刑│                          │以百元計算之。            │由銀元10元（依│        │
│下限變更    │                          │                          │前述也提高10倍│        │
│            │                          │                          │）即新臺幣30元│        │
│            │                          │                          │，提高為新臺幣│        │
│            │                          │                          │1000元。      │        │
├──────┼─────────────┼─────────────┼───────┼────┤
│連續犯      │修正前刑法第56條：「連續數│（刪除）                  │新法刪除連續犯│被告先後│
│            │行為而犯同一之罪名者，以一│                          │之規定。      │多次之犯│
│            │罪論。但得加重其刑至2 分之│                          │              │行，依新│
│            │1」。                     │                          │              │法須分論│
│            │                          │                          │              │併罰，依│
│            │                          │                          │              │舊法則僅│
│            │                          │                          │              │論一罪，│
│            │                          │                          │              │是舊法有│
│            │                          │                          │              │利。    │
├──────┼─────────────┼─────────────┼───────┼────┤
│法定刑之加重│1、修正前刑法第67條：「有 │1、修正後刑法第67條：「有 │舊法罰金刑之最│修正前之│
│方法        │   期徒刑加減者，其最高度 │   期徒刑或罰金加減者，其 │低度不加重    │刑法有利│
│            │   及最低度同加減之。」。 │   最高度及最低度同加減之 │              │於被告  │
│            │                          │   。」                   │              │        │
│            │2、修正前第68條：「拘役或 │2、修正後刑法第68條：「拘 │              │        │
│            │   罰金加減者，僅加減其最 │   役加減者，僅加減其最高 │              │        │
│            │   高度。」。             │   度。」。               │              │        │
╠══════╪═════════════╧═════════════╧═══════╧════╣
║結        論│茲經整體比較結果，以舊法較為有利。                                              ║
╚══════╧════════════════════════════════════════╝
